【裁判字號】    95,易,65
【裁判日期】    950412
【裁判案由】    竊盜
【裁判全文】
臺灣臺南地方法院刑事判決                95年度易字第65號
公  訴  人  臺灣臺南地方法院檢察署檢察官
被      告  甲○○
上列被告因竊盜案件，經檢察官提起公訴（95年度偵字第1125號
）及移送併辦（95年度偵字第3754號），被告就犯罪事實為有罪
之陳述，本院裁定進行簡式審判程序，判決如下：
    主  文
甲○○連續竊盜，累犯，處有期徒刑拾月。扣案機車鑰匙貳支沒
收。
    事  實
一、甲○○曾因詐欺案件，經本院以八十九年度訴字第二一二號
    判決及九十年度聲字第一○五二號裁判判處有期徒刑四月，
    於民國九十年六月四日確定；復因竊盜案件，經本院先後以
    九十年度易字第五九二號、同年度易字第九七七號判決判處
    有期徒刑九月、二年，分別於九十年六月二十六日及同年七
    月九日確定，又因違反毒品危害防制條例案件，經本院以九
    十年度易字第一三四五號判決判處有期徒刑四月，於九十年
    十一月九日確定，前開三罪經定應執行刑為有期徒刑二年八
    月，並與前開詐欺案件接續執行，假釋付保護管束出獄後，
    嗣經撤銷假釋，執行殘餘刑期有期徒刑四月又三十日，於九
    十四年三月二十四日執行完畢。出獄後再因竊盜案件，經本
    院以九十四年度易字第九五○號判決判處有期徒刑八月，於
    九十四年十二月十二日確定【現執行該案中】，猶不知悔改
    ，因施用毒品缺錢花用，竟基於意圖為自己不法所有之概括
    犯意：
  (一)先於九十四年十二月三十一日上午九時四十分許，在臺南縣
    永康市○○○路六三○號前處，見莊碧玉所有由乙○○使用
    之車牌號碼ＺＵＮ—６９１號輕型機車停放在該處，即以其
    所有之鑰匙一支開啟電門發動引擎竊取之，得手後供己使用
    。
  (二)復於九十四年十二月三十一日上午十時三十分許，騎乘前開
    竊得機車，前往臺南縣永康市○○○路與和平東路口處，竊
    取戊○○所有置放在該處之鋼筋鐵條十六支，並將該鋼筋鐵
    條放置在機車踏板上，得手後正欲離去時，為戊○○發現，
    立即報警處理，經警於當日上午十一時十分許，在臺南縣永
    康市○○○路一八八號前處將甲○○逮捕，並扣得上開失竊
    機車一部、鋼筋十六支及甲○○所有供行竊機車之鑰匙一支
    。
  (三)再於九十五年二月八日上午十時許，在臺南市○○路○段二
    五八號前，見丁○○所有之車牌號碼ＮＤＶ－５９１號普通
    重型機車停放於該處，認有機可乘，遂以其所有之鑰匙一支
    開啟電門發動引擎竊取之，得手後供己代步使用。嗣於同年
    月十六日上午九時二十分許，甲○○駕駛前開失竊車輛行經
    臺南縣新市鄉○○街○○街口處，為警攔查，因而知悉上情
    。
二、案經臺南縣警察局永康、善化分局報告臺灣臺南地方法院檢
    察署檢察官偵查起訴及移送併辦。
    理  由
一、上開犯罪事實，業據被告甲○○於本院審理時自白承認（見
    本院卷第四九頁），核與證人即失竊機車使用人乙○○（見
    警卷第四至六頁）、失竊鋼筋所有人戊○○（見警卷第七至
    九頁）、失竊機車所有人丁○○（見併辦警卷第四至五頁）
    所為證述相符；復有車輛車牌失竊作業新增及查獲車輛認可
    資料共三份（見警卷第二六至二七頁，併辦警卷第十八頁）
    、贓物認領保管單三張（見警卷第十七至十八頁，併辦警卷
    第七頁）、現場蒐證照片九幀（見警卷第二一至二五頁）附
    卷可稽，另有被告所有用以行竊機車之扣案鑰匙二支可證（
    見警卷第十六頁，併辦警卷第六頁），足認被告自白與事實
    相符，自可採信。綜上，本案事證明確，被告犯行應堪認定
    。
二、核被告所為，係犯刑法第三百二十條第一項之竊盜罪。被告
    先後三次竊盜犯行，時間緊接，所犯係構成要件相同之罪名
    ，顯係基於概括之犯意反覆為之，應依刑法第五十六條連續
    犯之規定論以一罪，並加重其刑。臺灣臺南地方法院檢察署
    檢察官九十五年度偵字第三七五四號移送併辦部分，與本案
    為裁判上一罪之連續犯關係，而檢察官就犯罪事實一部起訴
    ，依刑事訴訟法第二百七十六條規定，其效力及於全部，本
    院自有權一併審理，附此敘明。又被告前因詐欺、竊盜及違
    反毒品危害防制條例案件，分經本院判處有期徒刑四月及定
    應執行刑為有期徒刑二年八月，上開二罪接續執行經假釋付
    保護管束出獄後，嗣撤銷假釋，執行殘餘刑期有期徒刑四月
    又三十日，於九十四年三月二十四日執行完畢，有臺灣高等
    法院被告前案紀錄表一份在卷可憑（見本院卷第四頁至第十
    二頁），其受有期徒刑之執行完畢，五年以內再犯本件有期
    徒刑以上之罪，為累犯，依刑法第四十七條之規定遞加重其
    刑。爰審酌被告曾有違反麻醉藥品管理條例、詐欺、竊盜、
    違反毒品危害防制條例等前科，素行不佳，及其犯罪之動機
    、目的及連續行竊多起等犯罪情狀，念被害人均已領回失竊
    物品，而被告犯後坦認犯行，態度尚稱良好等一切情狀，量
    處如主文所示之刑，以資懲儆。扣案鑰匙二支，為被告所有
    供行竊機車所用之物，業據其自承在卷（見本院卷第五一頁
    ），應依刑法第三十八條第一項第二款之規定宣告沒收。
據上論斷，應依刑事訴訟法第二百九十九條第一項前段、第二百
七十三條之一第一項，刑法第五十六條、第三百二十條第一項、
第四十七條、第三十八條第一項第二款，罰金罰鍰提高標準條例
第一條前段，判決如主文。
本案經檢察官丙○○到庭執行職務。
中    華    民    國    95    年    4     月    12    日
                  刑事第十一庭  法  官  李東柏
以上正本證明與原本無異。
如不服本判決，應於判決送達後十日內，向本院提出上訴狀。
                                書記官  簡湘雲
中    華    民    國    95    年    4     月    12    日
附錄本案論罪科刑法條全文：
刑法第三百二十條第一項
意圖為自己或第三人不法之所有，而竊取他人之動產者，為竊盜
罪，處五年以下有期徒刑、拘役或五百元以下罰金。


司法院資訊處製作；財團法人民間司法改革基金會備份。
